en: Acoustic piano key material: Acrylic; Ivory (antique/vintage); Plastic; Synthetic ivory; Wood; Other
nb: Nøkkelmateriale for akustisk piano: Akryl; Elfenben (antikk/vintage); Plast; Syntetisk elfenben; Tre; Annet
tr: Akustik piyano tuşu malzemesi: Akrilik; Fildişi (antika/vintage); Plastik; Sentetik fildişi; Ahşap; Diğer
sk-SK: Materiál klávesov akustického klavíra: Akryl; Slonovina (starožitná/vintage); Plast; Syntetická slonovina; Drevo; Iné
ro-RO: Materialul clapelor pianului acustic: Acril; Fildeș (antic/vintage); Plastic; Fildeș sintetic; Lemn; Altele
hu: Akusztikus zongorabillentyűk anyaga: Akril; Elefántcsont (antik/vintage); Műanyag; Szintetikus elefántcsont; Fa; Egyéb
cs: Materiál kláves akustického klavíru: Akryl; Slonovina (starožitná/vintage); Plast; Syntetická slonovina; Dřevo; Ostatní
da: Materiale til tangenter på akustiske klaverer: Akryl; Elfenben (antik/vintage); Plast; Syntetisk elfenben; Træ; Andet
pt-PT: Material das teclas do piano acústico: Acrílico; Marfim (antigo/vintage); Plástico; Marfim sintético; Madeira; Outro
nl: Materiaal van de toetsen van een akoestische piano: Acryl; Ivoor (antiek/vintage); Plastic; Synthetisch ivoor; Hout; Overig
de: Material für akustische Klaviertasten: Acryl; Elfenbein (antik/Vintage); Kunststoff; Synthetisches Elfenbein; Holz; Andere
el: Υλικό πλήκτρων ακουστικού πιάνου: Ακρυλικό; Ελεφαντόδοντο (αντίκα/vintage); Πλαστικό; Συνθετικό ελεφαντόδοντο; Ξύλο; Άλλο
vi: Vật liệu phím đàn piano acoustic: Acrylic; Ngà voi (cổ/vintage); Nhựa; Ngà voi tổng hợp; Gỗ; Khác
pl: Materiał klawiszy fortepianu akustycznego: Akryl; Kość słoniowa (antyczna/vintage); Tworzywo sztuczne; Syntetyczna kość słoniowa; Drewno; Inne
hr-HR: Materijal tipki akustičnog klavira: Akril; Bjelokost (starinski/vintage); Plastika; Sintetička bjelokost; Drvo; Ostalo
sv: Tangentmaterial för akustiskt piano: Akryl; Elfenben (antik/vintage); Plast; Syntetiskt elfenben; Trä; Övrigt
zh-CN: 原声钢琴键面材质: 亚克力; 象牙（古董/复古）; 塑料; 人造象牙; 木材; 其他
zh-TW: 原聲鋼琴琴鍵材質: 壓克力; 象牙 (古董/復古); 塑膠; 人造象牙; 木材; 其他
ru: Материал клавиш акустического фортепиано: Акрил; Слоновая кость (антиквариат/винтаж); Пластик; Искусственная слоновая кость; Дерево; Другое
fi: Akustisen pianon koskettimien materiaali: Akryyli; Norsunluu (antiikki/vintage); Muovi; Synteettinen norsunluu; Puu; Muu
pt-BR: Material das teclas do piano acústico: Acrílico; Marfim (antigo/vintage); Plástico; Marfim sintético; Madeira; Outros
it: Materiale per tasti di pianoforte acustico: Acrilico; Avorio (antico/vintage); Plastica; Avorio sintetico; Legno; Altro
es: Material de las teclas del piano acústico: Acrílico; Marfil (antiguo/vintage); Plástico; Marfil sintético; Madera; Otro
th: วัสดุคีย์เปียโนอะคูสติก: อะคริลิก; งาช้าง (โบราณ/วินเทจ); พลาสติก; งาช้างสังเคราะห์; ไม้; อื่นๆ
ja: アコースティックピアノの鍵盤素材: アクリル; 象牙 (アンティーク/ヴィンテージ); プラスチック; 人工象牙; 木材; その他
lt-LT: Akustinio pianino klavišų medžiaga: Akrilas; Dramblio kaulas (antikvarinis / vintažinis); Plastikas; Sintetinis dramblio kaulas; Mediena; Kita
bg-BG: Материал за клавиши на акустично пиано: Акрил; Слонова кост (антикварна/винтидж); Пластмаса; Синтетична слонова кост; Дърво; Други
ko: 어쿠스틱 피아노 건반 소재: 아크릴; 상아(엔틱/빈티지); 플라스틱; 인조 상아; 목재; 기타
sl-SI: Material tipk akustičnega klavirja: Akril; Slonovina (starinska/vintage); Plastika; Sintetična slonovina; Les; Drugo
fr: Matériau des touches de piano acoustique: Acrylique; Ivoire (antique/vintage); Plastique; Ivoire synthétique; Bois; Autre